臺灣苗栗地方法院刑事判決　　　　　　　 96年度易字第554號
公　訴　人　臺灣苗栗地方法院檢察署檢察官
被　　　告　丁○○
上列被告因竊盜案件，經檢察官提起公訴（95年度偵字第4465號
、第5263號），本院判決如下：
    主  文
丁○○共同犯攜帶兇器竊盜罪，累犯，處有期徒刑壹年陸月，減
為有期徒刑玖月，扣案繩索壹條沒收。
　　事  實
一、丁○○前因竊盜案件，經本院以91年度苗簡字第411 號判處
    有期徒刑6 月、緩刑3 年確定，後丁○○因於緩刑期間更犯
    有期徒刑以上之竊盜案件，經臺灣高等法院台中分院判處有
    期徒刑2 年確定，前開緩刑亦經撤銷，上開有期徒刑經接續
    執行，甫於民國94年12月26日執行完畢。丁○○與甲○○（
    已先行審結）意圖為自己不法所有，共同基於竊盜之犯意聯
    絡，由丁○○駕駛車號UJ－0269號自用小客車載甲○○，於
    95年7 月26日凌晨3 時許，至苗栗縣泰安鄉象鼻村梅象大橋
    （起訴書誤載為象鼻大橋）下，持客觀上得為兇器之鸚鵡剪
    1 支（未扣案），先由丁○○利用竹子將繩索懸掛於靠近橋
    墩之橋樑下方，往上攀爬，欲剪斷焊接於橋樑下方、包裹於
    PV管線中台灣電力公司所有（以下稱台電公司）之高壓交連
    PE電纜線，但丁○○攀爬至距地面約5 公尺高時，因體力不
    支摔落地面，致右足踝骨折、右足第三、四蹠骨骨折。甲○
    ○見此不敢再爬，乃改至接近橋頭邊坡位置，爬上邊坡敲破
    PV管，再以上開鸚鵡剪剪斷上開高壓PE電纜線約120 公尺得
    手，隨即由甲○○駕駛上開自小客車附載丁○○，載運竊得
    之電纜線至苗栗縣出礦坑附近不詳山區內，以火燃燒塑料外
    皮取出黃銅裸線。嗣由甲○○於同日上午7 時許，在苗栗縣
    公館鄉五谷村154 之2 號「順基舊貨業」內，以新台幣（以
    下同）18000 元之代價，售予邱木火（由臺灣苗栗地方法院
    檢察署檢察官另為緩起訴處分）。
二、案經台電公司人員丙○○訴由苗栗縣警察局大湖分局報請臺
    灣苗栗地方法院檢察署檢察官偵查起訴。
    理  由
一、按被告以外之人於審判外之陳述，雖不符前4 條之規定，而
    經當事人於審判程序同意作為證據，法院審酌該言詞陳述或
    書面陳述作成時之情況，認為適當者，亦得為證據。當事人
    、代理人或辯護人於法院調查證據時，知有第159 條第1 項
    不得為證據之情形，而未於言詞辯論終結前聲明異議者，視
    為有前項之同意。刑事訴訟法第159 條之5 定有明文。查被
    告丁○○及檢察官於言詞辯論終結前，對於卷內被告以外之
    人（含共同被告）之警詢筆錄等證據，均未聲明異議，應視
    為被告丁○○已同意以之作為證據，且經本院審酌後，認無
    不適當之情形，則本案判決中所爰引之證據均有證據能力，
    合先敘明。
二、訊據被告丁○○，固不否認有於95年7 月26日凌晨3 時許，
    駕駛車號UJ－0269號自用小客車載甲○○，至苗栗縣泰安鄉
    象鼻村梅象大橋下等情，惟矢口否認有何竊盜犯行，辯稱：
    伊當日係與甲○○至卓蘭鎮河邊撿拾漂流木，右腳受傷是因
    為爬龍眼樹摔下等語。後又改稱：95年7 月26日凌晨3 時許
    ，與甲○○至泰安鄉象鼻村梅象大橋附近撿拾漂流木，不慎
    跌倒受傷等語。經查：
  (一)被告丁○○駕駛車號UJ－0269號自小客車載甲○○，於95年
    7 月26日凌晨3 時許至梅象大橋下，竊取附掛在橋樑下之台
    電公司電纜線，先由被告丁○○以繩索攀爬，欲至橋樑下剪
    斷電纜線，因體力不支而摔下受傷，甲○○乃改至接近橋頭
    邊坡處，爬上邊坡後，以鸚鵡剪敲破PV管線，再剪下長約12
    0 公尺之高壓電纜線等情，業據證人甲○○於本院審理時證
    稱：我承認95年7 月26日凌晨3 時有到梅象大橋偷電纜線，
    95年7 月26日我跟丁○○到梅象大橋就是要去偷電纜線，當
    天車輛是UJ－0269號自小客車，當時是丁○○開車，當天有
    帶1 支月牙剪，沒有被警察扣案，我們是先用河邊的竹子把
    繩子掛在靠近橋墩那邊的塑膠管上，繩子有打結，丁○○利
    用繩子要爬上去剪電線，爬到一半體力不支掉下來，是從比
    法庭天花板高度再高1 公尺掉下，那天是帶月牙剪就是鸚鵡
    剪，繩子是扣案的那1 條，就只有丁○○爬，他爬到一半掉
    下來，本來我是要爬上去從那邊剪，看到他掉下來，我不敢
    爬，我就走到橋頭那邊爬上邊坡，敲破塑膠管等語（見本院
    卷第202 、213 頁）。另被告丁○○就96年7 月26日凌晨3
    時許有與甲○○一同到梅象大橋橋下一節，亦表示不爭執（
    見本院卷第173 頁）。而被告丁○○當日受傷後至弘大醫院
    急診，該院函覆被告丁○○入院時間及主訴受傷原因為：「
    1.丁○○先生係於95年7 月26日上午10時14分經急診入院。
    2.主訴自高處墜下右足踝腫痛行動困難。3.診斷：右側外踝
    骨折、右足第三、四蹠骨骨折。」有該院95年10月27日弘院
    字第2913號函在卷可稽（見95年度偵字第4465號卷第131 頁
    ），被告丁○○就醫時所述受傷之原因係自高處墜落，此與
    證人甲○○證述被告攀爬繩索至約5 公尺高時，因體力不支
    摔下受傷完全相符，是證人甲○○前開證述足堪採信。再者
    台電公司人員乙○○於警詢中證稱：梅象大橋東側橋樑下附
    掛電纜被竊120 公尺等語（見95年度偵字第4465號卷第12頁
    ），並有台電公司苗栗區業務處羅濟民所製作設計圖1 份附
    卷可證（見95年度偵字第4465號卷第112 、122 頁）。足認
    被告丁○○確有與甲○○共同基於竊盜之犯意聯絡，而於95
    年7 月26日凌晨3 時許至梅象大橋下，共同竊取台電公司所
    有長約120 公尺之高壓電纜線。
  (二)被告丁○○雖辯稱：當日不是駕駛車號UJ－0269號自小客車
    ，到梅象大橋附近是要撿拾漂流木，伊右腳是跌倒受傷，不
    是剪電線掉下來的等語。然被告丁○○與甲○○2 人至梅象
    大橋下係欲竊取台電公司電纜線，且由被告丁○○駕駛UJ－
    02 69 號自小客車等情，已據證人甲○○證述明確。另被告
    丁○○右腳受傷之原因，被告丁○○於警詢先辯稱：是在出
    礦坑山上採龍眼時，爬龍眼樹掉下來，右腳受傷住院等語（
    見95 年 度偵字第4465號卷第23頁），後又於警詢時改稱：
    是於95年7 月26日凌晨3 時許，與甲○○去泰安鄉象鼻村梅
    象大橋附近撿拾漂流木時，不慎跌倒的，第1 次說是摘龍眼
    受傷，是怕說撿漂流木犯法，所以才謊稱等語（見95年度偵
    字第4465號卷第28頁），然被告丁○○於第1 次警詢筆錄中
    ，已辯稱：與甲○○至卓蘭撿拾漂流木等語（見95年度偵字
    第4465號卷第24頁），並無所謂怕撿拾漂流木犯法始稱爬龍
    眼樹掉下之情形。被告丁○○就其右腳受傷之原因，前後辯
    解已有歧異。另被告丁○○至醫院就醫時，所述之原因係自
    高處墜下右足踝腫痛行動困難，此與被告丁○○所辯跌倒造
    成等情，亦不相符。是被告丁○○所辯其右腳受傷，係自龍
    眼樹掉下或撿拾漂流木跌倒造成，均不足採信。
  (三)按共同正犯應就全部犯罪結果共負責任，故正犯中之1 人，
    其犯罪已達於既遂程度者，其他正犯亦應以既遂論科（最高
    法院29年上字第3617號判例要旨參照）。被告丁○○雖於竊
    取電纜線過程中摔下受傷，然仍由共同正犯甲○○接續竊得
    台電公司之高壓電纜線，是被告丁○○就共同正犯甲○○所
    為之結果，仍應負相同之罪責。綜上所述，本件事證已臻明
    確，被告丁○○犯行洵堪認定，應依法予以論科。被告丁○
    ○前開所辯，為事後卸責之詞，不足採信。
三、核被告丁○○所為，係違反電業法第105 條，應依刑法第32
    1 條第1 項第3 款之攜帶兇器竊盜罪從重處斷。按電業法第
    105 條規定「竊盜或損壞電桿、電線、變壓器或其他供電設
    備者，依刑法之規定從重處斷。」因該法條本身並無「刑」
    之規定，並非完備之刑罰法規，僅係說明有上開犯罪行為者
    ，均依刑法之規定從重處斷，因之行為如符合刑法上之竊盜
    罪者，即依竊盜罪論罪科刑（最高法院95年度台上字第1557
    號判決意旨參照），起訴書漏論此刑罰從重規定，應予補充
    。又被告丁○○與甲○○2 人有犯意聯絡、行為分擔，應依
    刑法第28條論以共同正犯。被告丁○○有如事實欄所載有期
    徒刑執行完畢之情形，有臺灣高等法院被告前案紀錄表1 份
    在卷可參，其於5 年以內，再故意犯本件有期徒刑以上之罪
    ，為累犯，應依刑法第47條第1 項規定，加重其刑。爰審酌
    被告丁○○前有多次竊盜犯罪紀錄，素行不端，正值壯年，
    不思正當途徑賺取財富，竟持兇器竊取電線圖利之動機、手
    段、方法，對當地之供電設備，公眾安全之影響非輕，犯罪
    後否認犯行，毫無悔意等一切情狀，量處如主文所示之刑。
    另被告丁○○前揭犯罪時間在96年4 月24日以前，所犯攜帶
    兇器竊盜罪，復無不得減刑之例外情形，合於中華民國96年
    罪犯減刑條例第2 條第1 項第3 款之規定，應依該條例之規
    定，減其宣告刑2 分之1 。扣案繩索1 條係共同正犯甲○○
    所有，供本件犯罪所用之物，業據證人甲○○證述明確，應
    依刑法第38條第1 項第2 款之規定宣告沒收。至扣案其餘物
    品於本件竊盜犯行中並未使用，亦據證人甲○○證述明確（
    見本院卷第212 頁），故不於本件中宣告沒收。另證人甲○
    ○所稱之鸚鵡剪1 支未據扣案，而撿拾之竹子1 枝已丟棄，
    又均非違禁物，為免將來執行困難，爰不併與宣告沒收。
據上論斷，應依刑事訴訟法第299 條第1 項前段，電業法第105
條，刑法第28條、第321 條第1 項第3 款、第47條第1 項、第38
條第1 項第2 款，中華民國96年罪犯減刑條例第2 條第1 項第3
款、第7 條，判決如主文。
本案經檢察官洪清秀到庭執行職務
中　　華　　民　　國　　96　　年　　10　　月　　4 　　日
                  刑事第三庭    審判長法　官  柳章峰
                                      法  官  林卉聆
                                      法  官　吳國聖
以上正本證明與原本無異。
如不服本判決，應於判決送達後10日內向本院提出上訴狀（應附
繕本），其未敘述上訴理由者，應於上訴期間屆滿後20日內補提
理由書狀於本院，上訴於臺灣高等法院臺中分院。告訴人或被害
人如對於本判決不服者，應具備理由請求檢察官上訴，其上訴期
間之計算係以檢察官收受判決正本之日期為準。
                                      書記官  陳玲君
中　　華　　民　　國　　96　　年　　10　　月　　4 　　日
論罪法條：
電業法第105條
竊盜或損壞電桿、電線、變壓器或其他供電設備者，依刑法之規
定從重處斷。
刑法第321條第1項
犯竊盜罪而有左列情形之一者，處 6 月以上、 5 年以下有期徒
刑：
一  於夜間侵入住宅或有人居住之建築物、船艦或隱匿其內而犯
之者。
二  毀越門扇、牆垣或其他安全設備而犯之者。
三  攜帶兇器而犯之者。
四  結夥三人以上而犯之者。
五  乘火災、水災或其他災害之際而犯之者。
六  在車站或埠頭而犯之者。
